Coordonnées

16 rue Lars, 29200 Brest 06.82.61.45.49 (Mobile) ivan.grossmann@gmail.com

www.linkedin.com/in/ivangrossmann (LinkedIn) ivan-grossmann.dev (Personal)

Principales compétences

Management
Consolidation d'équipe
Animation de formations

Certifications

Créez des animations CSS modernes

Optimisez le référencement de votre site (SEO) en améliorant ses performances techniques

Découpez et intégrez une maquette Managez une équipe au quotidien Découvrez les bases de la gestion de projet

Ivan Grossmann

En congé

Brest et périphérie

Résumé

Manager énergique, enthousiaste et humain. Je serai ravis de faire monter en compétence ma future équipe par différente méthodes acquise, mis en pratique et adaptée lors de mes différentes missions.

Ayant plusieurs expériences de management de différentes tailles, je suis ouvert à un poste d'encadrement.

Mes différents métiers m'ont permis de développer différentes compétences et respecter les objectifs confiés.

Le sens du relationnel, l'écoute, la rigueur et la motivation feront de moi un bon élément.

Expérience

IMPACT Sales & Marketing France Attaché commercial B to C mars 2021 - novembre 2021 (9 mois) Bretagne, France

Accompagner les clients face au nouveau défi énergétique

Repérage d'éligibilité

Prospection terrain (Conquête client, opération ciblé)

Reporting quotidien

Responsable du nombre d'installation générer par mes rendez-vous.

Développer le CA de l'entreprise

Kode

Développeur web octobre 2020 - septembre 2021 (1 an)

Brest, Bretagne, France

Spécialiste de site vitrine

Marine Nationale

8 ans 6 mois

adjoint opérationnel / chargé de support logiciel février 2018 - octobre 2020 (2 ans 9 mois)

brest

- gestion du personnel
- formateur sur logiciel des guetteurs de la flotte
- supervision et administration logiciel
- coordination entre Marine Nationale, Douane, Gendarmerie Maritime et Affaire Maritime
- tampon entre problèmes client (guetteur) et industriel (signalis)
- faire respecter les consignes de la documentation opérationnel
- gestion du parc informatique

Garde côtes / Guetteur Sémaphorique juin 2016 - février 2018 (1 an 9 mois)

Région de Brest, France

- assure la surveillance maritime et aérienne des côtes Française
- identification et contrôle des bateaux circulant à proximité des côtes
- assure que les bateaux respectent les règles du droit maritime
- participation à la lutte contre la pollution, les trafics illicites, l'immigration clandestine et à l'assistance en mer

Marin-Pompier

mai 2012 - juin 2016 (4 ans 2 mois)

Région de Brest, France

- gestion du personnel
- gestion, organisation et maintenance du matériel incendie
- formateur du personnel sur technique d'intervention (incendies, voies d'eau, agressifs Nucléaire Radiologique Bactériologique Chimique)
- prévenir les risques
- assurer la sauvegarde des personnes et la protection des matériels
- responsable des interventions en cas de sinistres (incendies, voies d'eau, agressifs Nucléaire Radiologique Bactériologique Chimique)

Page 2 of 3

Formation

OpenClassrooms

bac +2, Développement web · (2020 - 2020)

freeCodeCamp

Responsive Web Design, Programmation informatique · (2020 - 2020)

École navale

navigateur / guetteur, navigation · (2016 - 2016)

Centre d'instruction naval St Mandrier

Marin-Pompier, Prévention des incendies et technique / technicien de sécurité \cdot (2012 - 2012)